【裁判字號】    97,裁,5188
【裁判日期】    971128
【裁判案由】    退休
【裁判全文】
最  高  行  政  法  院  裁  定
                                      97年度裁字第5188號
上  訴  人  甲○○
被 上訴 人  銓敘部
代  表  人  乙○○
上列當事人間退休事件，上訴人對於中華民國97年9月3日臺北高
等行政法院97年度訴字第1411號判決，提起上訴，本院裁定如下
：
    主  文
上訴駁回。
上訴審訴訟費用由上訴人負擔。
    理  由
一、按對於高等行政法院判決之上訴，非以其違背法令為理由，
    不得為之，行政訴訟法第242條定有明文。依同法第243條第
    1項規定，判決不適用法規或適用不當者，為違背法令；而
    判決有同條第2項所列各款情形之一者，為當然違背法令。
    又提起上訴，應以上訴狀表明上訴理由，並應添具關於上訴
    理由之必要證據，復為同法第244條第1項第4款及第2項所明
    定。準此，當事人對於高等行政法院判決提起上訴，如以高
    等行政法院判決有行政訴訟法第243條第1項規定之不適用法
    規或適用不當為理由時，其上訴狀或理由書應有具體之指摘
    ，並揭示該法規之條項或其內容；若係成文法以外之法則，
    應揭示該法則之旨趣；倘為司法院解釋或本院之判例，則應
    揭示該判解之字號或其內容；如以高等行政法院判決有行政
    訴訟法第243條第2項所列各款情形為理由時，其上訴狀或理
    由書應揭示合於該條項各款之事實。上訴狀或理由書如未依
    此項方法表明，或其所表明者與上開法條規定不合時，即難
    認為已對高等行政法院判決之違背法令有具體之指摘，其上
    訴自難認為合法。
二、本件上訴人對於臺北高等行政法院97年度訴字第1411號判決
    （下稱原判決）上訴，雖以：上訴人再任公務人員年資共有
    12年2個月，但被上訴人依公務人員退休法施行細則第12條
    （現為第13條）規定，核定2個基數，其被限制而不能領之
    退休金，亦即是本件所訴請之重新核計退休年資並補發23個
    基數之一次退休金，應無時效進行問題。此項申請補發之退
    休金，上訴人係在發現本院民國（下同）96年10月30日96年
    度判字第1910號確定判決後才知悉，故此項補發退休金之請
    求時效，應自上開確定判決確定之日起算，上訴人於同年11
    月29日向被上訴人申請重新核計退休年資並補發23個基數之
    一次退休金，並無自法定救濟期間經過後已逾5年之情形。
    原判決未查，顯然曲解本件訴請退休金之時效進行。又上訴
    人係依據上開確定判決，而向被上訴人申請重新核計退休年
    資並補發23個基數之一次退休金，此項請求權符合行政程序
    法第128條規定之程序再開之要件。原判決未加詳審，即駁
    回上訴人在原審之訴，顯然違背法令等語，為其論據。惟核
    其上訴狀所載內容，或係重述其在原審業經主張而為原判決
    摒棄不採之陳詞，或係就原審取捨證據、認定事實之職權行
    使事項，任加指摘違誤，或係就原審所為論斷或駁斥其主張
    之理由，泛言原判決不適用法規或適用不當，而未具體表明
    原判決究竟有如何合於不適用法規或適用不當、或有行政訴
    訟法第243條第2項所列各款之情形，尚難認為已對原判決之
    如何違背法令有具體之指摘。依首揭規定及說明，應認其上
    訴為不合法，應予駁回。
三、據上論結，本件上訴為不合法。依行政訴訟法第249條第1項
    前段、第104條、民事訴訟法第95條、第78條，裁定如主文
    。
中    華    民    國    97    年    11    月    28    日
                    最高行政法院第五庭
                        審判長法官  劉  鑫  楨
                              法官  林  茂  權
                              法官  黃  淑  玲
                              法官  吳  慧  娟
                              法官  曹  瑞  卿
以  上  正  本  證  明  與  原  本  無  異
中    華    民    國    97    年    11    月    28    日
                              書記官  張  雅  琴


司法院資訊處製作；財團法人民間司法改革基金會備份。
